臺灣新竹地方法院民事判決
110年度竹北小字第229號
原      告  蘇桂玉  

訴訟代理人  蘇靜雅律師
被      告  邱漢斌    現於法務部○○○○○○○
上列當事人間請求損害賠償事件，原告提起刑事附帶民事訴訟，
經本院刑事庭裁定移送民事庭（109年度附民字第410號），本院
於民國110年7月1日辯論終結，判決如下：
    主      文
被告應給付原告新臺幣玖萬玖仟捌佰玖拾玖元，及自民國109年9
月24日起至清償日止，按年息百分之五計算之利息。
本判決得假執行。　　
    事實及理由
壹、原告聲明：被告應給付原告新臺幣（下同）99,899元，及自
    起訴狀繕本送達翌日至清償日止，按年息5%計算之利息；訴
    訟費用由被告負擔；願供擔保請准宣告假執行。 。
貳、事實摘要：
一、原告主張： 
（一）被告於民國（下同）109年3月間，加入姓名年籍不詳、綽
      號「小迪」、林俊賢成年男子所屬之詐欺集團(下稱系爭
      詐欺集團)，並擔任車手工作，其可領取以金融卡提領總
      金額之4%為報酬。
（二）原告於109年4月16日下午18時15分許，接獲系爭詐欺集團
      成員之來電，佯稱金石堂會計將伊之購書交易次數誤植為
      6次，需至郵局申請取消重複扣款云云，伊因而陷於錯誤
      ，於同日晚間22時27分許前往便利商店門市，依對方指示
      自伊之銀行帳戶，匯款99,899元至兆豐銀行帳號000-0000
      0000000號人頭帳戶內，再由被告前往領取，原告因此受
      有99,899元之損失。
（三）綜上，爰依民法第184條第1項之規定，提起本件訴訟，請
      求被告賠償損害等語。
二、被告則以：
    被告承認原告之主張，需待出獄後方能還款。
參、法院判斷：
一、查原告主張之上開侵權事實，為被告所不爭執，並經刑事判
    決被告犯三人以上共同詐欺取財罪，處有期徒刑等情，有本
    院109年度訴字第706號刑事判決在卷可稽(見卷第13-42頁)
    ，復經本院依職權調取上開刑事案件卷宗核閱無誤，堪認原
    告之主張為真。
二、按因故意或過失，不法侵害他人之權利者，負損害賠償責任
    。故意以背於善良風俗之方法，加損害於他人者亦同，民法
    第184條第1項定有明文。查被告基於詐欺取財之故意，與 
    系爭詐欺集團之其他成員基於犯意聯絡及行為分擔，致原告
    陷於錯誤，而將款項99,899元匯入人頭帳戶內，再由被告前
    往領取，被告確有共同詐取原告財物之侵權行為已明，自當
    負損害賠償責任。從而，原告依侵權行為之法律關係請求被
    告賠償其所受之損害，即屬有據，應予准許。　　
三、兩造其餘攻擊防禦方法及舉證，於本判決結果不生影響，無
    贅述必要，併予敘明。
四、本件係小額訴訟為被告敗訴之判決，應依民事訴訟法第436
    條之20之規定，依職權宣告假執行。
五、按刑事附帶民事請求，經刑事庭以內容繁雜裁定移送民事庭
     ，依刑事訴訟法第504條第2項之規定，免納裁判費，故依
    上 揭規定，本件免納裁判費，此外復無其他訴訟費用，爰
    不為 訴訟費用負擔之諭知，併予說明。 　　
據上論結，本件原告之訴為有理由，依民事訴訟法第436條第2項
、第436條之23、第78條、第436條之19第1項、第436條之20，判
決如主文。
中　　華　　民　　國　　110 　年　　7 　　月　　15　　日
                  竹北簡易庭  法  官  張百見
以上正本係照原本作成。                 
如對本判決上訴，非以其違背法令為理由，不得為之，且須於判
決送達後20日內向本院提出上訴狀（須附繕本）。
中　　華　　民　　國　　110 　年　　7 　　月　　15　　日
                              書記官  林盈伸